臺灣新北地方法院民事裁定   
111年度家調裁字第136號
聲   請   人  楊婉琪  
相   對   人  楊惟安  
兼法定代理人  李瑞麟  
上列當事人間請求否認子女事件，本院裁定如下：
    主    文
一、確認相對人楊惟安（男，民國000年00月00日生，身分證統
    一編號：Z000000000號）非聲請人楊婉琪（女，民國00年0
    月00日生，身分證統一編號：Z000000000號）自相對人李瑞
    麟（男，民國00年0月00日生，身分證統一編號：Z00000000
&ZZZZ; &ZZZZ; 0號）受胎所生之婚生子女。
二、聲請程序費用由聲請人負擔。
    理    由
一、聲請意旨略以：聲請人楊婉琪與相對人李瑞麟於民國103年5
    月20日結婚，嗣於110年5月13日離婚，聲請人於110年11月2
    4日產下相對人楊惟安，因楊惟安係於聲請人與李瑞麟婚姻
    關係存續中受胎，依法推定為李瑞麟之婚生子女，惟經鑑定
    ，楊惟安與李瑞麟實間無血緣關係。聲請人爰按民法第1063
    條第2項、家事事件法第63條第1項規定，請求裁判如主文所
    示。
二、相對人陳稱：聲請人提出之DNA鑑定報告內容無誤，楊惟安
    確實非聲請人自李瑞麟受胎所生之子女（見本院111年10月2
    4日調解程序筆錄）。
三、按當事人就不得處分之事項，其解決事件之意思已甚接近或
    對於原因事實之有無不爭執者，得合意聲請法院為裁定；法
    院為前項裁定前，應參酌調解委員之意見及家事調查官之報
    告，依職權調查事實及必要之證據，並就調查結果使當事人
    或知悉之利害關係人有陳述意見之機會，當事人聲請辯論者
    ，應予准許；前二項程序，準用民事訴訟法第一編第二章第
    三節關於訴訟參加之規定，家事事件法第33條定有明文。查
    兩造合意聲請本院以裁定終結本件家事事件，有上開本院調
    解筆錄在卷可參，合先敘明。
四、本院之判斷：
（一）按稱婚生子女者，謂由婚姻關係受胎而生之子女；從子女
      出生日回溯第181日起至第302日止，為受胎期間；妻之受
      胎，係在婚姻關係存續中者，推定其所生子女為婚生子女
      ，民法第1061條、第1062條第1項、第1063條第1項定有明
      文。而夫妻之一方或子女能證明子女非為婚生子女者，得
      提起否認之訴；否認子女之訴，應以未起訴之夫、妻及子
      女為被告，民法第1063條第2項、家事事件法第63條第1項
      亦有明文。
（二）經查，聲請人與李瑞麟於103年5月20日結婚，嗣於110年5
      月13日離婚，而楊惟安係於110年11月24日出生，有渠等
      戶籍謄本、個人戶籍資料在卷可參，經回溯楊惟安之受胎
      期間係在聲請人與李瑞麟婚姻關係存續中，依法推定楊惟
      安為李瑞麟之婚生子女。惟依聲請人提出之柯滄銘婦產科
      基因飛躍生命科學實驗室親緣DNA鑑定報告書所載「如有
      三個（含）以上STR點位可以排除，則視為受測者雙方無
      親子關係」，依該報告檢驗結果，可排除親子關係之體染
      色體STR點位有18個，其結論為「可以排除李瑞麟與楊惟
      安之親子關係」，足認聲請人主張楊惟安非其自李瑞麟受
      胎所生，應與事實相符。從而，聲請人提出本件聲請，於
      法洵屬有據，應予准許。
五、末按本件親子關係必藉由裁判始能還原相對人之真正身分，
    實不可歸責於相對人，故聲請人提本件訴訟雖於法有據，然
    相對人之應訴乃法律規定所不得不然，則相對人所為自屬伸
    張或防衛權利所必要，本院因認本件程序費用應由聲請人負
    擔，較為公允。
六、據上論結，聲請人所請有理由，裁定如主文。　　
中　　華　　民　　國　 111  　年　  12 　 月　  19  　日
                  家事法庭    法  官  盧柏翰  
以上正本係照原本作成。
如不服本裁定，得於裁定送達後十日之不變期間內向本院提出抗
告狀（須按他造當事人之人數附繕本），並應繳納裁判費新臺幣
一千元。　　　　　　　　　　　　　　　
中　　華　　民　　國　　111 　年　　12　　月　　19　　日
                              書記官  陳瑋杰